臺灣高等法院刑事判決　　　　　　　 100年度上易字第2477號
上　訴　人
即　被　告　吳文清原名吳炳坤.
上列上訴人即被告因竊盜等案件，不服臺灣臺北地方法院99年度
易字第3132號，中華民國100 年9 月19日第一審判決（起訴案號
：臺灣臺北地方法院檢察署99年度偵字第20301 號），提起上訴
，本院判決如下：
    主  文
上訴駁回。
    理  由
一、按不服地方法院之第一審判決而上訴者，應向管轄第二審之
    高等法院為之；上訴書狀應敘述具體理由；上訴書狀未敘述
    上訴理由者，應於上訴期間屆滿後20日內補提理由書於原審
    法院，逾期未補提者，原審法院應定期間先命補正；第二審
    法院認為上訴書狀未敘述理由或上訴有第362 條前段之情形
    者，應以判決駁回之，但其情形可以補正而未經原審法院命
    其補正者，審判長應定期間先命補正，刑事訴訟法第361 條
    、第367 條分別定有明文。所謂上訴書狀應敘述具體理由，
    必係依據卷內既有訴訟資料或提出新事證，指摘或表明第一
    審判決有何採證認事、用法或量刑等足以影響判決本旨之不
    當或違法，而構成應予撤銷之具體事由，始克當之（例如：
    依憑證據法則具體指出所採證據何以不具證據能力，或依憑
    卷證資料明確指出所為證據證明力之判斷如何違背經驗、論
    理法則）；倘僅泛言原判決認定事實錯誤、違背法令、量刑
    失之過重或輕縱，而未依上揭意旨指出具體事由，或形式上
    雖已指出具體事由，然該事由縱使屬實，亦不足以認為原判
    決有何不當或違法者（例如：對於不具有調查必要性之證據
    ，法院未依聲請調查亦未說明理由，或援用證據不當，但除
    去該證據仍應為同一事實之認定），皆難謂係具體理由，俾
    與第二審上訴制度旨在請求第二審法院撤銷、變更第一審不
    當或違法之判決，以實現個案救濟之立法目的相契合，並節
    制濫行上訴（最高法院97年度台上字第892 號判決參照）。
    是以上訴人之上訴書狀或補提之上訴理由書，雖有敘述上訴
    理由，惟未具體敘述第一審判決有何違法或不當之情形，即
    與未敘述具體理由無異，其所為之上訴即不符合上訴之法定
    要件。
二、經查：本件原判決依上訴人即被告吳文清（原名吳炳坤，民
    國98年9 月15日更名）之自白、證人即被害人許正雄、王洪
    錦雲於警詢及檢察官偵訊時之指述、並有卷附現場照片11張
    在卷足憑（見偵查卷第13頁至第18頁），復審酌被告於原審
    準備程序時亦坦認：於警察帶其回案發現場時，遇到被害人
    許正雄，親口承認把被害人所遭竊之物品全部賣掉等情（見
    原審卷第57頁背面）。嗣被告吳文清雖於原審辯稱：其係向
    持有行動電話「0000000000」綽號「阿國」者購買本案贓物
    云云，然查上揭行動電話號碼是第二類電信業統一超商有限
    公司，聯絡電話亦是該公司所用，此有臺灣臺北地方法院檢
    察署檢察官99年度蒞字第18126 號補充理由書所附之遠傳電
    信資料查詢單、中華電信資料查詢單在卷足憑，以被告所辯
    不足採信等情為據，認定被告確有本案兩件加重竊盜犯行。
    復論述刑法第321 條於100 年1 月26日修正公佈，曾列得併
    科新臺幣10萬元以下罰金之規定，又對於侵入住宅竊盜部份
    修正為不以於夜間為必要，比較新舊法，以修正前之規定有
    利於被告。另敘明被告於犯竊盜罪當中雖有毀壞鐵窗、鐵門
    之行為，已結合於所犯加重竊盜之罪質中，不另論以毀損罪
    （最高法院24年度上字第3486號、27年度上字第1887號判例
    意旨參照）。公訴意旨認被告於行竊手段中所為之毀損行為
    ，另均犯刑法第354 條之毀損罪云云，尚有未洽，就此部分
    不另為無罪之諭知，並說明被告與綽號「阿國」之成年男子
    就上開二次竊盜犯行間，有犯意聯絡及行為分擔，為共同正
    犯，被告所犯上開二罪犯意各別，應予分論併罰。又被告之
    前曾受有期徒刑執行完畢後，5 年內故意再犯本件有期徒刑
    以上刑之罪，有累犯之加重事由，並審酌被告正值壯年，不
    思以正途謀生，竟以竊盜所得為生活經濟來源，犯罪後猶否
    認犯行，顯無悔意，竊得之財物價值非輕微，對社會治安造
    成相當之危害，及其犯罪之動機、手段等一切情狀，分別量
    處被告二次加重竊盜犯行，各處有期徒刑8 月，並定應執行
    刑為有期徒刑1 年2 月，暨敘明被告與綽號「阿國」者持以
    犯罪所用之工具並未扣案，且非違禁物，無證據證明仍屬存
    在，爰不諭知沒收等情，均已詳敘其所憑證據、認定理由及
    量刑依據，從形式上觀察，原判決並無認定事實錯誤、量刑
    瑕疵或違背法令之情形可言。
三、上訴人即被告吳文清提起上訴，其所提書狀敘明上訴理由略
    以：「被告是生意人，從沒偷過他人的物品，也從沒見過起
    訴書之東西」云云。
四、經查：原審已詳敘認定被告確有上述兩次加重竊盜犯行之依
    據及理由，業如前述。被告上訴意旨僅空言否認竊盜犯行，
    要係就原審依職權調查認定之事項反覆爭執，不能認為已經
    依據卷內既有訴訟資料或提出新事證，指摘或表明第一審判
    決有何採證認事、用法或量刑等足以影響判決本旨之不當或
    違法，要難謂其上訴已經敘述具體理由。揆諸上開規定及說
    明，本件上訴顯無具體理由而不合法定程式，應予駁回，並
    不經言詞辯論為之。
五、據上論結，應依刑事訴訟法第367 條前段、第372 條，判決
    如主文。
中    華    民    國   100    年    10    月    25    日
                  刑事第四庭  審判長法  官  楊貴雄
                                    法  官  孫惠琳
                                    法  官  邱滋杉
以上正本證明與原本無異。
不得上訴。
                                    書記官  劉貞達
中    華    民    國   100    年    10    月    25    日